臺灣高雄地方法院民事裁定　九十一年小上字第四四號
　　上　訴　人　甲○○
　　被上訴人　　美芝企業行
　　法定代理人　柯榮豐
　　訴訟代理人　陳林素綢
右當事人間清償債務事件，上訴人對於民國九十一年一月二十五日本院高雄簡易庭九
十年度雄小字第二二八六號第一審判決提起上訴，本院裁定如左：
    主      文
上訴駁回。
第二審訴訟費用新台幣伍佰肆拾伍元由上訴人負擔。
    理      由
一、按對於小額程序之第一審判決之上訴，非以其違背法令為理由，不得為之；所謂
    判決違背法令，乃指判決不適用法規或適用不當；而有第四百六十九條所列第一
    款至第五款事由時，其判決當然為違背法令；又當事人於第二審程序不得提出新
    攻擊或防禦方法；次按上訴不合程式或已逾期間或法律上不應准許者，第二審法
    院應以裁定駁回之，民事訴訟法第四百三十六條之二十四第二項、第四百三十六
    條之三十二第二項準用第四百六十八條及第四百六十九條第一款至第五款（同條
    第六款則不在準用之列）、第四百三十六條之二十八、第四百四十四條第一項前
    段分別定有明文。是當事人提起上訴，如依民事訴訟法第四百六十八條規定，以
    小額程序之第一審判決有不適用法規或適用法規不當為理由時，其上訴狀或理由
    狀應有具體之指摘，並揭示該法規之條項或其內容，若係成文法以外之法則，應
    揭示該法則之旨趣，倘為司法院解釋或最高法院之判例，則應揭示該判解之字號
    或其內容，如以民事訴訟法第四百六十九條第一款至第五款所列情形為理由時，
    其上訴狀或理由書，應揭示合於該條款之事實。上訴狀或理由書如未依此項方法
    表明，或其所表明者，顯與上開法條規定不相合時，即難認為已對小額程序之第
    一審判決之違背法令有具體之指摘，其上訴自難認為合法。
二、本件上訴意旨略以：本件兩造間之法律關係是買賣，不是委任，被上訴人以委任
    契約之法律關係，請求給付太陽能熱水系統之買賣價金，容有誤會。蓋上訴人於
    數年前即為被上訴人之太陽能熱水系統之經銷商，上訴人對外取得接裝熱水系統
    工程後，其設備即固定向被上訴人購買，至於上訴人攬得之裝設工程，其承攬費
    用多寡，概與被上訴人無涉，由上訴人自行詢價收取，爾後再按月向被上訴人結
    帳付款而已，故原審認被上訴人捨買賣而主張委任契約為真實，實有誤會。原審
    尚未清楚被上訴人開具發票之用意，即誤以為發票原本在被上訴人處，即認上訴
    人未付款，蓋上訴人向被上訴人買受太陽能熱水系統設備，被上訴人從未曾開具
    發票交付給上訴人收執，此與一般社會商業交易習慣付款收發票的情形不同。被
    上訴人開具發票，其目的是要代客戶向能源委員會申請補助款新台幣（下同）五
    千七百元時，必須於申請書附上發票影本，能源委員會准其所請後，將補助款直
    接撥入客戶帳戶內，所以，被上訴人開具發票，是應付能源委員會，不是交付給
    上訴人，原審未查明事實，作此認定，即有錯誤。上訴人於原審主張在民國九十
    年二月底為客戶按裝完成，向客戶收足款項，曾和證人鄭清敏到被上訴人店內還
    款十七萬五千八百元，並有送貨回單二紙可稽，此二紙送貨回單，不是主張有按
    裝事實，而是作為已付貨款之證明，蓋送貨回單上記載非常清楚：「貴客戶於送
    貨時，如因故未將貨款交付送貨人，敬請於此單上簽收蓋章，本公司即憑此單收
    款，價款付清後，務必收回此單」。上訴人既然早已付清貨款，所以保留此送貨
    回單，原審認不足證明有償事實，其認事用法，殊有違誤云云。
三、本件上訴人對小額程序之第一審判決提起上訴，僅主張伊確有清償貨款，並有送
    貨回單二紙可資證明云云，卻未具體說明原判決有何不適用法規或適用法規不當
    之情形，並揭示該法規之條項或其內容，及合於民事訴訟法第四百六十九條第一
    款至第五款所列各款之事實，難認對該判決之如何違背法令已有具體之指摘，揆
    諸前開法條說明，應認其上訴為不合法，應以裁定駁回其上訴。
四、末按小額訴訟之上訴程序，法院為訴訟費用之裁判時，應確定其費用額，民事訴
    訟法第四百三十六條之十九第一項、第四百三十六條之三十二第一項規定甚明。
    本件上訴裁判費為三百七十五元、送達郵費為一百七十元，合計為五百四十五元
    ，應由上訴人負擔。
據上論結，本件上訴為不合法，依民事訴訟法第四百三十六條之三十二第二項、第四
百三十六條之十九第一項、第四百四十四條第一項前段、第九十五、第七十八條，裁
定如主文。
中　　　華　　　民　　　國　　九十一　　年　　　五　　　月　　  二十　　日
                                    臺灣高雄地方法院民事第二庭
~B審判長法官　吳進寶
~B法　　　官　甯　馨
~B法　　　官　陳建中
右為正本係照原本作成。
本裁定不得抗告。
中　　　華　　　民　　　國　　九十一　　年　　　五　　　月　　  二十　　日
~B法院書記官　林佳蓉
